【裁判字號】    92,抗,85
【裁判日期】    920210
【裁判案由】    聲請撤銷緩刑
【裁判全文】
臺灣高等法院臺中分院刑事裁定                        九十二年度抗字第八五號
    抗  告  人  臺灣台中地方法院檢察署檢察官
    受  刑  人  甲○○  男  三.
右列抗告人因受刑人家庭暴力之傷害案件，不服臺灣台中地方法院中華民國九十一年
十二月二十四日所為駁回聲請撤銷緩刑宣告之裁定（九十一年度撤緩字第二０一號）
提起抗告，本院裁定如左：
    主      文
原裁定撤銷。
    理      由
一、本件聲請意旨略以：受刑人甲○○因傷害案件，經本院於九十年十月九日以九十
    年度上易字第一九０一號判處拘役三十日，緩刑二年，緩刑期內付保護管束，並
    於九十年十月九日確定在案，惟受刑人於緩刑期內付保護管束期間均未到署報到
    ，期間曾告誡、訪視、協尋均無著，顯已違反保安處分執行法第七十四條之三之
    規定。核該受刑人所為，已合於刑法第九十三條第三項所定撤銷緩刑宣告之原因
    ，爰依刑事訴訟法第四百七十六條之規定聲請撤銷等語。
二、原審法院以依臺灣臺中地方法院檢察署九十一年度執聲字第二四六六號聲請撤銷
    緩刑卷宗內所附之資料可知，受刑人甲○○保護管束之期間係自九十年十月九日
    起至九十二年十月八日止，且依觀護人之簽呈及臺灣臺中地方法院檢察署執行保
    護管束情況約談報告書所為記載，則受刑人甲○○自九十年十一月二十九日起至
    九十一年四月二十三日止均有向臺灣臺中地方法院檢察署報到，而係自九十一年
    五月二十一日起始未依規定報到，然於九十一年五月十五日、九十一年八月二十
    八日觀護人均曾至受刑人位在臺中縣沙鹿鎮○○街四十七號之住處進行訪視（二
    次訪談、訪視對象均為受刑人本人），此亦有臺灣臺中地方法院檢察署執行保護
    管束情況訪視報告表影本二紙附卷可稽，從而本件受刑人甲○○要無如聲請人於
    聲請書中所稱之：「惟受刑人於緩刑期內付保護管束期間均未到署報到，期間曾
    告誡、訪視、協尋均無著」之情況存在，是以聲請人所請撤銷受刑人甲○○之緩
    刑宣告，尚屬無據不能准許，而予以駁回聲請人撤銷受刑刑人緩刑之宣告，固非
    無見；
三、惟查台灣台中地方法院檢察署觀護人於九十一年八月二十八日，至受刑人位於台
    中縣沙鹿鎮○○街四十七號之住處進行訪視時曾令受刑人於九十一年九月三日下
    午四時至台中地方法院檢察署報到，然受刑人甲○○並未依指定期日報到，後經
    觀護人以告誡函通知受刑人於九十一年十月八日到地檢署報到，但受刑人仍未依
    指定之期日報到，此有執行保護管束資料可憑，故觀護人雖曾於九十一年五月十
    五日、九十一年八月二十八日至受刑人位於台中縣沙鹿鎮○○街四十七號之住處
    進行訪視，但爾後二次指定其應到地檢署報到，受刑人均未依規定報到，顯已違
    反保安處分執行法第七十四條之二第二、四款之規定，依同法第七十四條之三第
    一項之規定自得撤銷緩刑之宣告，原審疏未詳查，遽爾駁回聲請人撤銷緩刑之聲
    請，尚有未洽，抗告人抗告意旨指摘於此，為有理由，應由本院將原裁定撤銷，
    由原審法院另為適當之裁定。
爰依刑事訴訟法第四百十三條前段裁定如主文。
中      華      民      國      九十二     年     二      月     十     日
                                臺灣高等法院臺中分院刑事第四庭
                                      審判長法  官  洪  耀  宗
                                            法  官  江  德  千
                                            法  官  劉  登  俊
右正本證明與原本無異。
不得再抗告。
                                            書記官  林  水  濱
中      華      民      國      九十二     年     二      月    十一    日
                                                                        Ｒ


司法院資訊處製作；財團法人民間司法改革基金會備份。
